臺灣臺中地方法院臺中簡易庭小額民事判決    
111年度中小字第1174號
原      告  中國信託商業銀行股份有限公司


法定代理人  利明献  

訴訟代理人  高義欽  

被      告  湯宗霖  

            賴東榮  

            粘勝學  

上列當事人間請求返還借款事件，經本院於民國111年5月12日言
詞辯論終結，判決如下：
    主      文
被告應連帶給付原告新臺幣伍萬柒仟陸佰貳拾捌元，及自民國九
十四年八月四日起至民國一百一十年五月二十日止，按年息百分
之十九點八八計算之利息，並自民國一百一十年五月二十一日起
至清償日止，按年息百分之十六計算之利息，其逾期在六個月以
內者，按上開利率百分之十，逾期超過六個月部分，按上開利率
百分之二十計算之違約金。
訴訟費用新台幣壹仟元由被告連帶負擔。
本判決得假執行。
    爭執事項及理由要領
一、原告主張：原告於民國96年9月8日合併花蓮區中小企業銀行
    ，原告為合併後存續法人，依法概括承受相關業務及一切權
    利義務。訴外人朱綉梅於93年2月3日邀同被告湯宗霖、賴東
    榮、粘勝學為連帶保證人，向花蓮區中小企業銀行借款新台
    幣（下同）20萬元，雙方約定借款期限自93年2月3日起至95
    年2月3日止，依年金法按月攤還本息，利息按年息百分之19
    .88計付，遲延給付時，除依上開利率計息外，其逾期在6個
    月以內者，依上開利率百分之10，逾期超過6個月以上者，
    就超過部分，按上開利率百分之20計付違約金，如有停止付
    款或拒絕承兌或付款者，或任何一宗債務不依約清償本金或
    付息者等情形，債務視為全部到期，詎被告繳納利息至94年
    8月3日後即未依約清償本息，依約視同到期等情，業據提出
    借款契約、授信約定書、放款帳戶利率查詢表及放款帳戶還
    款交易明細等為證，核屬相符；被告已於相當時期受合法之
    通知，而於言詞辯論期日不到場，亦未提出任何準備書狀爭
    執，依民事訴訟法第436條之23、第436條第2項、第280條第
    3項準用第1項之規定，視同自認，堪信原告主張之事實為真
    正。從而，原告依據消費借貸契約法律關係請求被告給付如
    主文所示金額、利息及違約金，為有理由，應予准許。
二、本件依民事訴訟法第436 條之20規定，應依職權宣告假執行
    ，並確定其訴訟費用額為1,000元（即裁判費1,000元），由
    被告連帶負擔。
中　　華　　民　　國　　111 　年　　5 　　月　　26　　日
                      臺灣臺中地方法院臺中簡易庭
                                  法　官　吳蕙玟
以上正本係照原本作成。
如不服本判決，應於送達後20日內，以判決違背法令為理由，向
本院提出上訴狀並表明上訴理由（上訴理由應表明一、原判決所
違背之法令及其具體內容；二、依訴訟資料可認為原判決有違背
法令之具體事實），如於本判決宣示後送達前提起上訴者，應於
判決送達後20日內補提上訴理由書（須附繕本）。如委任律師提
起上訴者，應一併繳納上訴審裁判費。
中　　華　　民　　國　　111 　年　　5 　　月　　26　　日
                                  書記官　楊思賢